臺灣高等法院刑事判決
110年度上訴字第2230號
上  訴  人  
即  被  告  王紀翔


選任辯護人  江榮祥律師
上列上訴人即被告因詐欺等案件，不服臺灣士林地方法院109年
度金訴字第94號，中華民國110年5月17日第一審判決（起訴案號
：臺灣士林地方檢察署109年度偵字第1275號），提起上訴，本
院判決如下：
    主  文
原判決撤銷。
甲○○犯如附表所示之罪，各處如附表宣告刑欄所示之刑。應執行
有期徒刑貳年。
    事  實
一、甲○○自民國（下同）108年5月間某日起，參與由乙○○（所涉
    本案犯行，業經原審法院以108年度金訴字第115號判決應執
    行有期徒刑1年8月，嗣經其提起上訴，復經本院以108年度
    上訴字第3842號判決駁回其上訴確定在案，現經通緝中）及
    其他真實姓名年籍不詳之人所組成之詐欺集團，擔任向取款
    車手收款後轉交上游詐欺集團成員之車手頭工作。甲○○遂與
    乙○○及所屬之詐欺集團成員共同意圖為自己不法之所有，基
    於3人以上共同詐欺取財及洗錢之犯意聯絡，先由詐欺集團
    成員以不詳方式取得台新國際商業銀行北高雄分行帳號000-
    00000000000000號帳戶（下稱台新商銀帳戶）及臺灣土地銀
    行羅東分行帳號000-000000000000號帳戶（下稱土銀帳戶）
    之提款卡及密碼，復於如附表所示之詐欺時間，以如附表所
    示之詐騙方式詐騙丙○○、丁○○及乙○○，致其等陷於錯誤，遂
    依詐騙集團成員之指示於如附表所示之匯款時間、地點，將
    如附表所示金額之款項匯入如附表所示之銀行帳戶，再由乙○○持甲○○所屬詐欺集團成員於108年5月30日晚間某時許所交
    付上開帳戶之提款卡及密碼，於如附表所示之108年5月31日
    提款時間，前往如附表所示之提款地點，分次提領如附表所
    示銀行帳戶內如附表所示金額之款項，再將該等款項於108
    年5月31日，在新北市○○區○○街000號「玩家網咖」內或步行
    至網咖外，透過某真實姓名年籍不詳之詐欺集團成員（下稱
    2號成員）轉交或乙○○直接交付予甲○○，以此製造金流斷點
    ，掩飾、隱匿上開特定犯罪所得之去向。嗣丙○○、丁○○及乙○○察覺有異而報警處理，經警調閱自動櫃員機之監視錄影畫
    面，始循線查獲上情。
二、案經丙○○及乙○○訴由新北市政府警察局汐止分局報請臺
    灣士林地方檢察署檢察官偵查起訴。
    理  由
壹、程序事項
一、按被告以外之人於審判中有所在不明而無法傳喚或傳喚不到
    之情形者，其於檢察事務官、司法警察官或司法警察調查中
    所為之陳述，經證明具有可信之特別情況，且為證明犯罪事
    實之存否所必要者，得為證據，為刑事訴訟法第159條之3第
    3款所明定。查證人即共同被告乙○○於警詢之陳述，被告及
    其辯護人於原審及本院均爭執其證據能力（原審卷第135頁
    、本院卷一第269頁），然本院審酌證人乙○○屢次傳、拘不
    到，並經各地方法院、地方檢察署通緝在案，而證人乙○○於
    警詢之陳述，係於本案案發後之108年7月3日始至新北市政
    府警察局汐止分局汐止派出所指認被告甲○○（下稱被告）為
    犯嫌Ａ擔任3號角色（即車手頭），詐欺集團係透過被告聯絡
    等情（臺灣士林地方檢察署108年度偵字第10176號偵查影印
    卷〈下稱偵10176號卷〉第27至29頁），並無卸責或誣攀被告
    之情形，實有特別可信之情況，而證人乙○○乃實際操作如何
    領款之人，復與被告為聯絡詐欺集團之重要角色，實為證明
    被告有無犯罪事實所必要者，現因行方不明遭通緝，則其警
    詢中證言，依上開規定，自具證據能力。
二、證人於偵查中向檢察官所為之陳述，雖屬審判外之陳述，惟
    現階段刑事訴訟法規定檢察官代表國家偵查犯罪、實施公訴
    ，依法其有訊問被告、證人及鑑定人之權，證人、鑑定人且
    需具結，而實務運作時，檢察官偵查中向被告以外之人所取
    得之陳述，原則上均能遵守法律規定，不致違法取供，其可
    信度極高，是以，刑事訴訟法於92年2月6日修正時，即為兼
    顧理論與實務，以該法第159條之1第2項規定，除顯有不可
    信之情況者外，得為證據（參考刑事訴訟法第159條之1立法
    理由）。查證人乙○○關於被告所犯之罪行向檢察官所為之陳
    述，雖屬被告以外之人審判外之陳述，惟證人乙○○上開陳述
    ，經其於證述前具結，亦無證據顯示檢察官在偵查時有不法
    取供之情形，且據該證人作成證據之外部情況，亦無證據顯
    示上開證述有何不可信之情況，揆諸上開說明，該證人於偵
    查中之證述，自具證據能力。
三、被告以外之人於審判外之言詞或書面陳述，除法律有規定者
    外，不得作為證據。被告以外之人於偵查中向檢察官所為之
    陳述，除有顯不可信之情況者外，得為證據。公務員職務上
    製作之記錄文書、證明文書，除顯有不可信之情況外，亦得
    為證據。又按被告以外之人於審判外之陳述，雖不符刑事訴
    訟法第159條之1至第159條之4之規定，而經當事人於審判程
    序同意作為證據法院審酌該言詞陳述或書面陳述作成時之情
    況，認為適當者，亦得為證據；當事人、代理人或辯護人於
    法院調查證據時，知有刑事訴訟法第159條第1項不得為證據
    之情形，而未於言詞辯論終結前聲明異議者，視為有前項之
    同意，刑事訴訟法第159條之1、第159條之5第1項、第2項分
    別定有明文。經查，檢察官、被告及其選任辯護人於本院審
    理中對本案之供述（證人乙○○關於被告上開犯罪事實之警詢
    及偵查中之陳述除外）、非供述證據均表示沒有意見（本院
    卷一第269至275頁），本院審酌各該證據作成或取得時狀況
    ，並無顯無不可信或違法取得等情況，且經本院認為適當，
    依前揭規定，本案相關之供述、非供述證據，均有證據能力
    。
貳、實體部分：
一、認定事實所憑之證據及理由
　　訊據被告固坦承認識乙○○，且乙○○手機中所稱「翔哥」之人
    即係被告，108年5月31日於「玩家網咖」監視器所拍得之A
    係被告，B成員（即2號成員）可能係其朋友，乙○○於同日上
    午10時40分進入「玩家網咖」後，被告則於同日上午10時53
    分進入「玩家網咖」，中間乙○○外出，後來又回到「玩家網
    咖」，乙○○於同日下午14時4分進入「玩家網咖」廁所，被
    告亦起身至「玩家網咖」廁所，後來乙○○再次外出回來「玩
    家網咖」後，被告於下午16時38分許離開「玩家網咖」，乙○○亦同時跟隨被告於下午16時38分起身離開等情（本院卷二
    第85至87頁），惟矢口否認有何本案犯行，辯稱：乙○○外出
    後進入「玩家網咖」廁所，我也起身至廁所，只是巧合，且
    這個時間乙○○身上應該是沒有錢的，而乙○○再次外出後回到
    「玩家網咖」，我於下午4時38分離開，乙○○也跟著我離開
    ，但乙○○並沒有在「玩家網咖」外交錢給我云云；被告之辯
    護人則以：被告跟共犯自白不能當作有罪判決的唯一證據，
    需要其他證據補強，檢察官以被告自白當天在現場為由起訴
    ，但是被告在現場並不能證明被告牽涉檢察官起訴書所載之
    犯罪。乙○○證述雖當作證據，但本件中乙○○警詢筆錄是傳聞
    證據，沒有證據能力，偵查中雖有具結，但審判中傳喚不到
    ，未經對質詰問，並無法確保被告訴訟上的權利，不能當作
    證據。傳聞證據例外可以當作補救採納是有嚴格限制的，因
    為是犧牲被告的反對詰問權，應有絕對可信性及必要性，乙○○在本院中有刑事判決確定，國家機關應該要確保他到案執
    行，但是任由他在外沒有到案執行，亦無法到庭作證，這是
    可歸責國家機關事由，縱如乙○○偵查中具結，證述是否可作
    證據仍屬有疑。且乙○○的話沒有絕對可信性，她素行不良，
    有多起詐騙案，她跟檢察官說到哪裡去提款是她可以決定的
    ，是成員要配合她行動，她是否僅為單純的車手角色，尚屬
    有疑。桃檢對被告的不起訴處分書提到乙○○所講不利於被告
    的證詞，是片面證述，查無其他證據，所以為不起訴處分。
    乙○○亦稱第1次是在5月30日基隆領詐騙的錢，但他早在二月
    間就牽涉詐騙案件，被警方約談。被告在5月30日沒有前往
    基隆接觸乙○○，乙○○也說他不確定是被告還是其他人將工作
    機交給她，不能以此認定被告涉案。乙○○也說當日提款，交
    付給姓名年籍不詳的男子（即2號成員）轉交給被告，乙○○
    後來跟2號成員吵架，才到廁所把錢交給被告等語，惟與監
    視器畫面時序矛盾。乙○○是在案發當日10時40分進入現場，
    被告在53分進入現場，再來是2號成員11時1分進場，11時53
    分時，2號成員叫乙○○外出提款，所以乙○○第1次去郵局提款
    ，後來12時11分返回現場跟2號成員眼神交會。乙○○在第2次
    外出到全聯提款，乙○○說提領比較近的我領完後一大筆一次
    交給2號成員，我是走回玩家網咖的廁所交付，有一次是在
    全聯對面的停車場交，故乙○○前兩次提款都是交給2號成員
    。乙○○下午3時12分到4時23分是第3次外出，去郵局、台新
    銀行等處提款，再返回現場。這時可以看到監視器畫面2號
    成員還在現場，他4時37分才離開，故乙○○陳稱跟2號成員吵
    架，才把錢交給被告云云並不實在。原審卷有一張照片說乙○○跟被告下午2時4分陸續到廁所疑似交付款項，這是警方推
    測之詞並非事實。這時間乙○○還沒有第3次外出提款，前2次
    的外出提款已經交給2號成員，可以知道與乙○○的供述矛盾
    。原審判決憑乙○○的證述當作被告有罪論斷，違反證據法則
    ，監視器畫面只能證明乙○○犯罪，不能證明乙○○有將款項交
    給被告，所以不能為被告有罪的補強證據云云為被告置辯。
    經查：
　㈠上開事實，業據證人即同案被告乙○○於警詢、偵查證述明確
    （偵10176號卷第23至31、123至131頁），核與告訴人丙○○
    、乙○○、被害人丁○○於警詢中指述綦詳（偵10176號卷第35
    至45頁），並有監視錄影翻拍照片、台新商銀帳戶交易明細
    及土銀帳戶交易明細等在卷可佐（偵10176號卷第65至79、8
    3至85、205至207頁），被告確有如事實欄所載犯行，堪屬
    信實。
　㈡被告及其辯護人雖以前揭陳詞置辯，惟查：
　⒈證人即同案被告乙○○自警詢即證述：其約自108年5月29日起
    加入詐欺集團擔任1號（即車手），共犯甲○○是擔任3號，另
    名不知真實姓名之共犯則是擔任2號（收水)，上游會先通知
    2號，2號接獲通知之後再指揮其領錢，其領完錢後就上繳給
    2號，2號再把錢拿給3號。本件於同年月31日之領款，係詐
    欺集團其他成員於前（30）日將提款卡放在其住處信箱內，
    翌（31）日伊跟2號、3號先在「玩家網咖」會面並等候上游
    通知，之後即依上開方式配合領款再上繳等語（偵10176號
    卷第27至29頁），同案被告乙○○已詳述其與共犯間之犯意聯
    絡及行為分擔方式，而此等共犯模式，亦有卷附玩家網咖監
    視錄影畫面翻拍照片及其領款之自動提款機監視器翻拍照片
    等可佐（偵10176號卷第65至77頁）。
　⒉經本院調取被告於本院109年度上訴字第1944號案件(下稱前
    揭另案）之相關資料，被告於前揭另案偵查中業已自承：我
    在108年「4、5月」即加入詐騙集團（本院卷一第351頁）等
    語。被告於另案法官訊問中則自承：警詢中提及總計獲利1
    萬至2萬之期間，是指從108年「5月」開始幫忙到被抓那一
    天（本院卷一第359頁）等語。足見被告確係於108年5月間
    即已參與本案詐欺集團工作，其就本案自當與本案詐欺集團
    成員、乙○○就本案三人以上共同詐欺取財、一般洗錢之犯行
    ，具有犯意聯絡。
　⒊被告與同案被告乙○○於108年5月31日前某日，參與本案詐欺
    集團組織，被告負責收水（收取贓款），同案被告乙○○負責
    擔任取款車手。被告、同案被告乙○○及本案詐欺集團其他身
    分不詳成員，共同意圖為自己不法所有，基於3人以上共同
    詐欺取財、掩飾或隱匿特定犯罪所得來源或去向之一般洗錢
    之犯意聯絡，由該詐欺集團不詳成員於108年6月2日向陳嬿
    婷、陳意閔施詐，各該被害人受騙後將款項匯至臺灣土地銀
    行或臺灣企業銀行等帳戶內，在於同日由乙○○提領款項後交
    付被告或交予某真實身分不詳之男子等情，此經被告迭於警
    詢、偵查及原審審理時坦承於上開時、地到該案網咖內為「
    施緯」向不詳真實姓名男子收取「酒單錢」；而乙○○坦承提
    領該案詐欺款項後，於該案網咖內將該案詐欺款項交付予不
    詳男子，並由該不詳男子隨後於該案網咖內交付予被告，被
    告將取得款項送往新北市三重區某處再交付予另名不詳男子
    ，被告此部分犯行，經臺灣桃園地方法院審理明確，於110
    年10月6日以109年度金訴字第81號判決及定應執行刑有期徒
    刑2年6月在案，此有該判決書在卷可稽（本院卷一第335至3
    46頁），嗣被告又於參與上開詐欺集團期間，分別於108年7
    月27日、同年月29日以以同樣犯罪手法交付提款卡，指示車
    手提領被害人陳佩玲、林憲祺、劉芷伶等人被騙而匯出之款
    項等情，此經被告迭於該案警詢、偵查及審理中自白不諱，
    亦由臺灣臺北地方法院審理明確，於109年3月10日以108年
    度原訴字第28、31、32號判處有期徒刑1年6月確定在案，此
    有該刑事判決及本院被告前科紀錄表在卷足憑（本院卷一第
    39、40、163至189頁）。此外，被告於本院審理時復已供承
    ：「玩家網咖」108年5月31日監視器翻拍照片（偵10176號
    卷第65至76頁），其中A係被告，B即2號成員可能係其朋友
    ，當日被告與乙○○先後進入「玩家網咖」，乙○○外出後返回
    「玩家網咖」，被告與乙○○於下午2時4分陸續至「玩家網咖
    」廁所，後乙○○再度外出，於乙○○返回「玩家網咖」後，乙○○係隨同被告於同日下午4時38分一起離開「玩家網咖」等
    情，内容業如前述，再依前述全部監視器之翻拍照片（偵10
    176號卷第65至77頁），2號成員係偕同乙○○外出提領贓款，
    中間返回「玩家網咖」，益徵乙○○證述尚非子虛。
　⒋由上述被告與乙○○之供述，足見被告於乙○○提領詐欺所得款
    項，確實有與被告聯繫，依被告提示交付詐欺款項予2號成
    員轉交被告，或由乙○○直接交付被告，且被告有至玩家網咖
    內與2號成員及乙○○見面，被告當知本案款項為詐欺贓款甚
    明，被告就本案三人以上詐欺取財罪、一般洗錢犯行，具有
    犯意聯絡及行為分擔，應論以共同正犯。
　⒌綜之，被告所辯，無非事後圖卸之飾詞，委不足取，本案事
    證明確，被告犯行至堪認定，應依法論科。
二、論罪科刑
　㈠核被告就附表所示所為，均係犯刑法第339條之4第1項第2款
    之三人以上共同詐欺取財罪及洗錢防制法第14條第1項之洗
    錢罪。
　㈡按共同正犯之成立，只須具有犯意之聯絡與行為之分擔，既
    不問犯罪動機起於何人，亦不必每一階段犯行，均經參與，
    且意思之聯絡不限於事前有協議，即僅於行為當時有共同犯
    意之聯絡者，亦屬之。其表示之方法，亦不以明示通謀為必
    要，即相互間有默示之合致，亦無不可。而共同實施犯罪行
    為之人，在合同意思範圍以內，各自分擔犯罪行為之一部，
    相互利用他人之行為，以達其犯罪目的者，即應對全部所發
    生之結果，共同負責，是共同正犯在犯意聯絡範圍內之行為
    ，應同負全部責任。共同正犯之意思聯絡，原不以數人間直
    接發生者為限，即有間接之聯絡者，亦包括在內。如甲分別
    邀約乙、丙犯罪，雖乙、丙間彼此並無直接之聯絡，亦無礙
    於其為共同正犯之成立（最高法院34年上字第862號、73年
    台上字第2364號、28年上字第3110號、77年台上字第2135號
    判例意旨參照）。目前遭破獲之詐欺集團之運作模式，係先
    以詐欺集團收集人頭證件及金融機構帳戶，以供該集團對被
    害人施以詐術、接受被害人匯入受騙款項及將贓款層層轉交
    ，並避免遭檢警調機關追蹤查緝，再由該集團成員以虛偽之
    情節詐騙被害人，即迅速指派集團成員提領款項；此外，為
    避免因於收集人頭帳戶或於臨櫃提領詐得贓款時，遭檢警調
    查獲該集團，多係由集團底層成員出面從事該等高風險之面
    交、提款工作，其餘成員則負責管理帳務或擔任居間聯絡之
    後勤人員。故擔任負責提領款項者及居間聯絡之成員，倘明
    知所提領之款項，係被害人遭詐欺而依指示匯入指定帳戶之
    詐欺所得，其參與詐欺集團之組織分工，負責提領詐欺所得
    贓款，並將領取款項之一部分充作自己之報酬，最終目的係
    使詐騙集團順利完成詐欺取財犯罪，並確保獲得不法利潤、
    朋分贓款，其所為顯係基於自己共同犯罪之意思，事前同謀
    而參與集團之犯罪行為，並已為構成要件行為。據前所述，
    本案被告加入由同案被告乙○○及其他不詳姓名年籍成年成員
    等人共組之上開詐騙集團，由上開詐騙集團不詳成年成員負
    責向如附表編號1至3所示被害人及告訴人施以詐術，使如附
    表編號1至3所示被害人及告訴人陷於錯誤，由被害人將款項
    匯入如附表編號1至3所示帳戶後，由同案被告乙○○持各該帳
    戶之提款卡負責提領款項之工作，再由同案被告乙○○將提領
    之款項上繳給不知真實姓名之共犯（擔任2號成員），該共
    犯再把錢拿給被告（擔任3號即車手頭）或由乙○○直接交付
    被告，被告再依指示將提領款項轉交給上開詐騙集團成員取
    走，即被告及其所屬之上開詐騙集團其他成員等共犯合組本
    案詐騙犯罪集團，為達詐騙如附表編號1至3所示被害人及告
    訴人之目的而彼此分工，就各該犯行分工擔任詐騙、居間聯
    繫、持提款卡提領存款及收取款項等任務，其等犯罪型態具
    有相當之計畫性，係需由多人縝密分工方能完成之集團性犯
    罪，足認被告及其所屬之上開詐騙集團成員等人相互間，或
    雖彼此不相識或未確知彼此參與分工細節，然就詐騙如附表
    編號1至3所示被害人及告訴人之行為，應各均具有相互利用
    之共同犯意，並各自分擔部分犯罪行為，被告縱未參與全部
    犯行，或與本案詐騙集團成員間雖未必直接聯絡，然其等既
    相互利用彼此部分行為，以完成犯罪之目的，揆諸前揭說明
    ，則無礙於其等為共同正犯之成立，仍應就該犯罪之全部事
    實共同負責。
　㈢同案被告乙○○多次提領如附表編號1、2所示告訴人丙○○、被
    害人丁○○受騙所匯入之款項，均係於密接之時間實施，侵害
    同一法益，各行為之獨立性薄弱，依一般社會通念，應評價
    為數個舉動之接續進行，均為接續犯，而各論以一罪。又被
    告、同案被告乙○○及其等所屬真實姓名年籍均不詳之詐欺集
    團成員間就如附表所示部分，各具犯意聯絡及行為分擔，應
    分別論以共同正犯。復被告所犯上開2罪，係一行為觸犯數
    罪名，為想像競合犯，應各依刑法第55條之規定從一重以加
    重詐欺罪處斷。再被告所犯如附表所示3次犯行，被害人不
    同，行為明顯可分，應予分論併罰。
三、撤銷改判之理由
　㈠原審以被告罪證明確，據以論科，固非無見。惟原審認定同
    案被告乙○○領去上開詐欺所得款項後均透過上開詐欺集團2
    號成員轉交被告，經本院審理結果，應係乙○○提領上開款項
    後轉交2號成員或直接交予被告，理由已見前述，原審認定
    此部分事實，未臻翔實，尚有未洽。被告上訴意旨，仍執前
    揭陳詞，空言否認犯罪，雖不足取，惟原判決既有上開可議
    之處，即屬無可維持，爰審酌被告年輕力壯，不思以正當途
    徑獲取財物，竟為貪圖輕易獲得金錢，無視近年來詐欺案件
    頻傳，行騙手段日趨集團化、組織化、態樣繁多且分工細膩
    ，每每造成廣大民眾受騙，損失慘重，更嚴重損及我國國際
    形象，仍參與詐欺集團之犯罪組織，並為多次詐欺犯行，足
    見價值觀念偏差，並造成告訴人及被害人如附表所示之損害
    ，且嚴重影響社會秩序、善良風俗，危害被害人之心理，所
    為非是，復酌以被告犯罪之動機、目的、手段、犯罪所生損
    害、在本案詐騙案中擔任角色之涉案程度，兼衡被告犯罪後
    否認犯行，且均未與告訴人及被害人和解或賠償損害，暨被
    告為大學肄業之智識程度，已婚、育有1名未成年子女、入
    監所前從事電子繪圖工作之生活狀況（原審卷第174頁）及
    其素行等一切情狀，分別量處如附表所示之刑。又被告所犯
    如附表所示之3次加重詐欺取財罪，犯罪方式與態樣，均屬
    雷同，侵害同種類法益，各次犯行之時間，亦極為接近，被
    告各次詐欺所得金額，難認鉅額，為免被告因重複同種類犯
    罪，因實質累加之方式定應執行刑，致使刑度超過其行為之
    不法內涵，而違反罪責原則，爰就被告所犯上開3次加重詐
    欺取財罪部分，定應執行刑為有期徒刑2年。
　㈡至沒收部分，按犯罪所得財物之沒收追繳，往昔固採共犯（
    指共同正犯）連帶說。惟就刑事處罰而言，「連帶」本具有
    「連坐」之性質。在民事上，連帶債務之成立，除當事人明
    示外，必須法律有規定者為限（民法第272條參照）。而沒
    收兼具刑罰與保安處分之性質，以剝奪人民之財產權為內容
    ，係對於人民基本權所為之干預，自應受法律保留原則之限
    制。共同實行犯罪行為之人，基於責任共同原則，固應就全
    部犯罪結果負其責任，但因其等組織分工及有無不法所得，
    未必盡同，特別是集團性或重大經濟、貪污犯罪，彼此間犯
    罪所得分配懸殊，其分配較少甚或未受分配之人，如仍應就
    全部犯罪所得負連帶沒收追繳之責，超過其個人所得之剝奪
    ，無異代替其他參與者承擔刑罰，違反罪刑法定原則、個人
    責任原則以及罪責相當原則。此與司法院院字第2024號解釋
    側重在填補損害而應負連帶返還之責任並不相同。故共同犯
    罪所得財物之追繳、沒收或追徵，應就各人所分得之財物為
    之（最高法院105年度台上字第251號判決意旨參照）。而查
    ，本件被告因遂行附表所示3次犯行，獲得提領款項合計18
    萬9千元等情，固據證人即同案被告乙○○於警詢時供承在卷
    ，惟被告否認犯行，已如前述，且尚查無積極證據證明上揭
    詐得之款項係遭被告取走或有分得之情，故無從就詐得之款
    項部分對被告宣告沒收或追徵，亦一併敘明。
據上論斷，應依刑事訴訟法第369條第1項前段、第364條、第299
條第1項前段，判決如主文。
本案經檢察官周芝君提起公訴，檢察官何明楨到庭執行職務。
中　　華　　民　　國　　111 　年　　 3　　月　　17　　日
                  刑事第十九庭  審判長法　官  曾淑華
                                      法　官  陳文貴
                                      法　官  許文章
以上正本證明與原本無異。
如不服本判決，應於收受送達後20日內向本院提出上訴書狀，其
未敘述上訴之理由者並得於提起上訴後20日內向本院補提理由書
（均須按他造當事人之人數附繕本）「切勿逕送上級法院」。
                                      書記官  陳盈芝
中　　華　　民　　國　　111 　年　　3 　　月　　17　　日
附錄：本案論罪科刑法條全文　　
中華民國刑法第339條之4
犯第339條詐欺罪而有下列情形之一者，處1年以上7年以下有期
徒刑，得併科1百萬元以下罰金：
一、冒用政府機關或公務員名義犯之。
二、三人以上共同犯之。
三、以廣播電視、電子通訊、網際網路或其他媒體等傳播工具，
    對公眾散布而犯之。
前項之未遂犯罰之。

洗錢防制法第14條
有第二條各款所列洗錢行為者，處7年以下有期徒刑，併科新臺
幣5百萬元以下罰金。
前項之未遂犯罰之。
前二項情形，不得科以超過其特定犯罪所定最重本刑之刑。

附表
編號 告訴人/ 被害人    遭詐騙方式 匯款時間或帳務日期 匯款地點  匯款金額（新臺幣） 匯入金融帳戶帳號 提領時間或帳務日期 提款地點 提款金額（新臺幣） 宣告刑  1 告訴人丙○○ 108年5月31日某時許，接獲詐騙集團成員佯裝為丙○○之子，以通訊軟體LINE傳送訊息誆稱需款繳交所得稅云云，致丙○○誤信為真，而依指示匯款。 108年5月31日11時44分許 花蓮縣某處 5 萬元 台新商業銀行帳號000-00000000000000號帳戶 108年5月31日11時55分許 新北市○○區○○街000 號（新北市汐止區農會社后分行） 2萬元 甲○○犯三人以上共同詐欺取財罪，處有期徒刑壹年貳月。        108年5月31日11時56分許  2萬元         108年5月31日12時3分許 新北市○○區○○街000 號（新北市汐止區社后郵局） 9000元   2 被害人丁○○ 108年5月31日10時許，接獲詐騙集團某成員佯裝丁○○之姪子妻，誆稱：需款使用云云，致丁○○誤信為真，而依指示匯款。 108年5月31日12時51分許 新北市○○區○○路0 段00號華南銀行三重分行 10萬元 土地銀行帳號000-000000000000號帳戶 108年5月31日12時53分許 新北市○○區○○街000 號（全聯福利中心汐止康寧店） 2萬0,005元（含手續費5元） 甲○○犯三人以上共同詐欺取財罪，處有期徒刑壹年肆月。        108年5月31日12時54分許  2萬0,005元（含手續費5元）         108年5月31日12時55分許  2萬0,005元（含手續費5元）         108年5月31日12時56分許  2萬0,005元（含手續費5元）         108年5月31日12時56分許  2萬0,005元（含手續費5元）   3 告訴人乙○○ 108年5月30日某時許，接獲詐騙集團某成員佯裝乙○○之姪女，誆稱：需款投資房地產云云，致乙○○誤信為真，而依指示匯款。 108年5月31日16時10分許 彰化縣○○鎮○○路0號鹿港郵局 4萬元 台新商業銀行帳號000-00000000000000號帳戶 108年5月31日16時23分 新北市○○區○○路000 號（台新銀行汐止分行） 4萬元 甲○○犯三人以上共同詐欺取財罪，處有期徒刑壹年貳月。